臺灣桃園地方法院刑事判決　　　　　 96年度交簡上字第206號
上　訴　人　乙○○
即被告
上列上訴人即被告因過失傷害案件，不服本院簡易庭96年度桃交
簡字第1823號，中華民國96年8 月21日第一審簡易判決（聲請簡
易判決處刑書案號：臺灣桃園地方法院檢察署96年度偵字第4941
號）提起上訴，經本院管轄之合議庭判決如下︰
    主  文
上訴駁回。
乙○○緩刑貳年。
    事  實
一、乙○○於民國96年1 月26日凌晨，駕駛車牌號碼LR-5993 號
    自小客車，沿桃園縣八德市○○路○ 段由桃園往大溪方向行
    駛，於當日凌晨零時8 分許，行經同縣市○○路○ 段135 號
    前，其原應注意汽車行駛時，駕駛人應注意車前狀況，並隨
    時採取必要之安全措施，而依當時天候晴、夜間有照明、道
    路乾燥、無缺陷、無障礙物、且視距良好，並無不能注意之
    情事，竟疏未注意車前狀況，貿然前行，適有同向車道右方
    由甲○○○騎乘車牌號碼HZD-982 號重型機車，亦疏未注意
    車前狀況，貿然橫向穿越道路欲切換至對向車道往桃園方向
    ，致2 車均因閃避不及發生碰撞，甲○○○因此人車倒地，
    並受有右手第五掌骨骨折、右大腿、右小腿挫傷併瘀傷及右
    踝擦傷等傷害。而乙○○於肇事後，於有偵查犯罪職權之機
    關尚不知何人為肇事者前，向前往現場處理之員警坦承肇事
    而接受裁判。
二、案經甲○○○訴由桃園縣政府警察局八德分局報告臺灣桃園
    地方法院檢察署檢察官偵查後聲請以簡易判決處刑。
    理    由
一、前揭被告乙○○駕駛車牌號碼LR-5993 號自小客車，於上開
    時、地，因未注意車前狀況，與同向車道由甲○○○騎乘車
    牌號碼HZD-982 號重型機車於橫向穿越道路時，因閃避不及
    而發生碰撞，並致甲○○○受有右手第五掌骨骨折、右大腿
    、右小腿挫傷併瘀傷及右踝擦傷之傷害等犯罪事實，業據被
    告乙○○坦認不諱（見偵查卷第3 、4 、26、27頁、本院96
    年11月6 日筆錄），並經被害人甲○○○指證甚詳（見偵查
    卷第6 、7 、26、27頁），而被害人甲○○○因本件車禍受
    有前述傷害，亦有聖保祿醫院診斷證明書乙紙附卷足憑，此
    外復有警製道路交通事故現場圖、道路交通事故調查報告表
    (一)、(二)各1 份、現場暨車損照片13張在卷可稽。
二、按汽車行駛時，駕駛人應注意車前狀況，並隨時採取必要之
    安全措施，道路交通安全規則第94條第3 項定有明文。被告
    領有合法自小客車駕照，其駕車自應知悉及注意上述道路交
    通安全規則之規定。再觀諸卷附道路交通事故調查報告表(一)
    、(二)所示，肇事當時天候晴、夜間有照明、道路乾燥、無缺
    陷、無障礙物、且視距良好，並無不能注意之情事，竟疏未
    注意車前有被害人甲○○○橫向穿越車道之狀況，致生本件
    車禍，可證被告之行為顯有過失。而本件車禍發生時被害人
    甲○○○騎乘機車穿越道路時，苟其保持慎密，注意車前狀
    況，應可及早發現被告乙○○所駕自小客車正直行在該車道
    而能即時閃避，詎其違反前揭規定，疏未注意以致肇事，堪
    認被害人就本件車禍之發生亦有過失，惟仍未能據以解免被
    告疏失之咎。又被害人甲○○○所受前揭傷害之結果與被告
    之過失行為間顯有相當因果關係，被告自應負過失傷害之罪
    責。綜上所述，本件事證明確，被告犯行已堪認定，應依法
    論科。
三、核被告乙○○所為，係犯刑法第284 條第1 項前段之過失傷
    害罪。被告肇事後，於警員據報前往現場處理，尚不知孰為
    犯罪人時，向員警當場承認為肇事人，而接受裁判，有桃園
    縣政府警察局道路交通事故肇事人自首情形紀錄表附卷可憑
    （見偵查卷第12頁），被告對於未發覺之犯罪自首而接受裁
    判，符合自首要件，爰依刑法第62條前段規定減輕其刑。
四、原審基此認定，援引刑法第284 條第1 項前段、第62條前段
    、第41條第1 項前段，刑法施行法第1 條之1 第1 項、第2
    項等規定，並審酌本件車禍之發生，被告與告訴人甲○○○
    均有過失，被告之過失程度對於車禍發生之原因力，告訴人
    甲○○○所受之右手第五掌骨骨折、右大腿、右小腿挫傷併
    瘀傷及右踝擦傷，為身體四肢表層之挫擦傷，傷情尚非重大
    ，被告於犯後坦承犯行等一切情狀，逕以簡易判決判處被告
    拘役40日，並依中華民國96年罪犯減刑條例第2 條第1 項第
    3 款、第7 條、第9 條規定減刑為拘役20日，並諭知如易科
    罰金，以新臺幣1000元折算1 日，經核原審認事用法俱無違
    誤，量刑亦稱妥適，被告提起上訴指稱已與被害人和解云云
    ，為無理由，應予駁回。
五、末查被告乙○○前未曾因故意犯罪受有期徒刑以上刑之宣告
    ，有卷附臺灣高等法院被告前案紀錄表可按，素行良好，因
    一時失誤而犯罪，犯後已與被害人甲○○○達成和解，有本
    院96年度桃簡調字第380 號調解筆錄在卷足據，堪見其悔意
    甚殷，且被害人甲○○○亦於本院審理時表示已和解不再追
    究之意，被告經此起訴、審判與刑之宣告，當知所警惕，信
    無再犯之虞，本院認所宣告之刑以暫不執行為適當，爰併諭
    知緩刑2 年，以啟自新。
據上論斷，應依刑事訴訟法第455 條之1 第3 項、第368 條，刑
法第74條第1項第1 款，判決如主文。
本案經檢察官蔡宜均到庭執行職務。
中　　華　　民　　國　　96　　年　　11　　月　　27　　日
                  刑事第七庭審判長法  官  蕭世昌
　　　　　　　　　　　　　　　　　法　官　連雅婷
　　　　　　　　　　　　　　　　　法　官　林惠霞
上正本證明與原本無異。
不得上訴。
　　　                            書記官　陳恩如
中　　華　　民　　國　　96　　年　　11　　月　　27　　日
附錄本案論罪科刑法條全文
刑法第284條
  因過失傷害人者，處6 月以下有期徒刑、拘役或500 元以下罰
金，致重傷者，處1 年以下有期徒刑、拘役或500 元以下罰金。
  從事業務之人，因業務上之過失傷害人者，處1 年以下有期徒
刑、拘役或1 千元以下罰金，致重傷者，處3 年以下有期徒刑、
拘役或2千元以下罰金。
